【裁判字號】    96,訴,1188
【裁判日期】    970724
【裁判案由】    毒品危害防制條例
【裁判全文】
臺灣士林地方法院刑事判決              96年度訴字第1188號
公  訴  人  臺灣士林地方法院檢察署檢察官
被      告  乙○○
                    （現於臺灣新店戒治所強制戒治）
選任辯護人  郭世昌律師
上列被告因毒品危害防制條例案件，經檢察官提起公訴（96年度
偵字第12087 號），本院判決如下：
    主  文
乙○○販賣第一級毒品海洛因，處有期徒刑壹拾陸年，褫奪公權
捌年，販賣第一級毒品所得新台幣壹仟元沒收，販賣所得如全部
或一部不能沒收時，以其財產抵償之；又販賣第一級毒品海洛因
，處有期徒刑壹拾陸年，褫奪公權捌年，販賣第一級毒品所得新
台幣壹仟元沒收，販賣所得如全部或一部不能沒收時，以其財產
抵償之；又販賣第一級毒品海洛因，處有期徒刑壹拾陸年，褫奪
公權捌年，販賣第一級毒品所得門號0000000000號、0000000000
號行動電話SIM 卡貳枚、「巧克力機」行動電話壹支均沒收，販
賣所得「巧克力機」行動電話壹支如全部或一部不能沒收時，追
徵其價額；又販賣第二級毒品安非他命，處有期徒刑柒年貳月，
褫奪公權肆年，販賣第二級毒品所得新台幣壹仟元沒收，販賣所
得如全部或一部不能沒收時，以其財產抵償之；又販賣第二級毒
品安非他命，處有期徒刑柒年貳月，褫奪公權肆年，販賣第二級
毒品所得新台幣壹仟元沒收，販賣所得如全部或一部不能沒收時
，以其財產抵償之；又販賣第二級毒品安非他命，處有期徒刑柒
年貳月，褫奪公權肆年，販賣第二級毒品所得新台幣貳仟伍佰元
沒收，販賣所得如全部或一部不能沒收時，以其財產抵償之；應
執行有期徒刑貳拾年，褫奪公權捌年，販賣第一級毒品所得共新
台幣貳仟元、門號0000000000號、0000000000號行動電話SIM 卡
貳枚、「巧克力機」行動電話壹支、販賣第二級毒品所得共新台
幣肆仟伍佰元均沒收，販賣所得共新台幣陸仟伍佰元如全部或一
部不能沒收時，以其財產抵償之，販賣所得「巧克力機」行動電
話壹支如全部或一部不能沒收時，追徵其價額。
其餘被訴販賣第一級毒品海洛因壹拾玖次予丙○○部分均無罪。
    事  實
一、乙○○前曾因
  (一)肅清煙毒條例案件，經本院於民國86年11月20日以86年度訴
    字第996 號判決處有期徒刑3 年6 月，經上訴臺灣高等法院
    後，於87年3 月10判決駁回上訴確定；
  (二)毒品危害防制條例案件，經臺灣桃園地方法院於87年1 月26
    日以87年度訴字第1260號判決處有期徒刑10月，經上訴臺灣
    高等法院後，於88年6 月21日判決駁回上訴確定；
  (三)過失傷害案件，經臺灣臺北地方法院於87年6 月9 日以87
    年度交易字第118 號判處有期徒刑3 月確定；
  (四)偽造文書案件，經臺灣板橋地方法院於88年6 月21日以88年
    度訴字第502 號判決處有期徒刑3 月，於88年7 月19日確定
    ；
  (五)違反麻醉藥品管理條例案件，經本院於89年1 月31日以86年
    度訴字第1063號判決處有期徒刑6 年，經上訴臺灣高等法院
    後，於89年2 月21日判決駁回上訴確定；上開案件經與前於
    83年間所犯違反麻醉藥品管理條例案件之殘刑有期徒刑3 年
    4 月4 日接續執行，於87年5 月15日入監執行，於95年6 月
    14日因縮短刑期假釋出監。
二、乙○○猶不知悔改，於假釋期間，明知海洛因、安非他命為
    毒品危害防制條例第2 條第2 項第1 、2 款規定之第一級、
    第二級毒品，依法不得持有、販賣，竟意圖營利，並基於販
    賣第一級毒品海洛因之犯意，分別在下列時、地以第三人甲○○所申辦之門號0000000000號行動電話為聯絡工具，販賣
    第一級毒品海洛因：
  (一)於96年3 、4 月間某日，在台北市劍潭捷運站附近，以新台
    幣（以下同）1000元之價格販賣第一級毒品海洛因1 小包（
    重約0.1 至0.2 公克）予丙○○；
  (二)於96年夏天某日，在位於臺北市○○區○○街210 巷7 弄1
    號2 樓住處附近，以1000元之價格販賣第一級毒品海洛因1
    小包（重約0.1 至0.2 公克）予丙○○；
  (三)於96年9 月間某日，在台北市劍潭捷運站附近，以第一級毒
    品海洛因1 包（重約0.1 至0.2 公克）毒品海洛因與丙○○
    以其胞兄蔣建龍申請供其使用之行動電話門號0000000000號
    SIM 卡1 枚、俗稱「巧克力機」之行動電話手機1 支及丙○○向他人購入之門號0000000000號SIM 卡1 枚交易，以此方
    法販賣海洛因供丙○○施用；
三、復意圖營利，基於販賣第二級毒品安非他命之犯意，
  (一)分別於96年3 、4 月間，在台北市劍潭捷運站附近及其位於
    臺北市○○區○○街21 0巷7 弄1 號2 樓住處附近，各以10
    00元之價格販賣第二級毒品甲基安非他命1 包（重約0. 3至
    0.4 公克）予丙○○共2 次；
  (二)於96年6 月下旬某日，在臺北市○○區○○街224 巷口前，
    以2,500 元之價格，販賣第二級毒品安非他命1 包（約1公
    克）予綽號「毛毛」之丁○○。嗣於96年9 月30日18時25分
    許，為警持搜索票在上址查獲乙○○持有門號為0000000000
    之行動電話內發現從甲○○持有之0000000000號電話傳送內
    容為「阿閒我要原的動過我不要」之簡訊。
四、案經臺北縣政府警察局蘆洲分局報告臺灣士林地方法院檢察
    署檢察官偵查起訴。
    理  由
壹、有罪部分：
一、證據能力之認定：
  (一)按被告以外之人於審判外之言詞或書面陳述，除法律有規定
    者外，不得作為證據，刑事訴訟法第159 條第1 項定有明文
    。證人丁○○、丙○○於警詢時所為證述，既為審判外陳述
    ，為傳聞證據，被告及辯護人復爭執其證據能力，故證人丁○○、丙○○於警詢之陳述不得作為本案犯罪之證據。
  (二)次按被告以外之人於偵查中向檢察官所為之陳述，除顯有不
    可信之情況者外，得為證據，刑事訴訟法第第159 條之1 第
    2 項亦有明文。又按諸92年2 月6 日修正公布之刑事訴訟法
    ，為保障被告之反對詰問權，酌採英美法之傳聞法則，被告
    以外之人於偵查中向檢察官所為之陳述，性質上均屬傳聞證
    據，依傳聞法則，原均無證據能力，上開所稱得為證據之被
    告以外之人於偵查中向檢察官所為之陳述，當係指經被告或
    其辯護人行使或得以行使反對詰問權者而言。因此，上述所
    謂被告以外之人，如予被告或其辯護人行使反對詰問權之機
    會，其於偵查中向檢察官所為之陳述，除顯有不可信之情況
    者外，自得為證據（最高法院94年台上字第2507號、95年臺
    上字第2515號判決參照）。證人丁○○、丙○○業經本院於
    審判期日傳喚到庭，接受檢辯雙方之交互詰問，由法院依直
    接言詞審理檢視其證詞，當事人之反對詰問權得以完全行使
    ，其等前於檢察官偵查中之供述，與審理中所證，除有若干
    處有所齟齬，並無顯不可信之情節，應認當然已取得作為證
    據之資格。至於證人甲○○經本院傳喚雖未到庭，公訴人並
    捨棄傳喚證人甲○○，惟被告對於向甲○○借用門號000000
    0000號行動電話使用，在0000000000號行動電話上所顯示之
    「阿閒我要原的動過我不要」，是甲○○所傳，目的是要問
    被告是否有未經稀釋之海洛因一事並不爭執（詳本院卷第59
    頁），核與證人甲○○於偵查中所供相符，是證人甲○○於
    偵查中所證亦無顯不可信之情節，應認有證據能力。
二、訊據被告乙○○雖矢口否認有何販第一級毒品海洛因及第二
    級毒品安非他命予丙○○之犯行，辯稱：我認識丙○○、丁○○，但我沒有拿過毒品或是賣毒品給他們。丙○○會把他
    哥哥申請行動電話給我，是因為我與丙○○是在獄中認識的
    朋友，他知道我沒有電話，所以免費提供易付卡門號給我使
    用，但他提供的門號裡面沒有錢，所以我要自己儲值。扣到
    的海洛因10小包、安非他命3 小包是我自己本身吸食用的。
    7 萬6300元是我自己的，我之前入獄服刑之前，我有一位友
    人阿忠欠我30萬元，今年5 月份的時候還我，我有在吸食毒
    品有花掉一些，76300 元是花剩下的。扣到的磅秤大台的是
    我跟阿芳友人購買的時候，他在車上當場量給我看，讓我知
    道毒品的重量，小台的磅秤是我自己量我要施用的量，是我
    自己買的，分裝袋是我跟阿芳買毒品的時候他送我的，分裝
    匙是我自己用吸管剪，施用毒品用的等語。辯護人則為被告
    辯護稱：證人丙○○於偵查中及審理時供述之內容有顯著差
    異，且與被告有仇怨，有誣指之可能，而證人丁○○則到庭
    證稱伊將錢交給被告之後，看到被告靠近1 台汽車，把錢交
    過去，之後把安非他命交給伊，被告所為應不構成販賣安非
    他命。另被告自丙○○處取得之行動電話SIM 卡2 枚並無交
    易價值，應只構成轉讓等語。經查：
  (一)上開被告販賣第一級毒品海洛因及第二級毒品安非他命給證
    人丙○○之事實，業據證人丙○○於檢察官偵查中（詳臺灣
    士林地方法院檢察署96年度偵字第12087 號卷，第168 頁至
    第170 頁）及本院審理時結證無訛（詳本院卷第94頁至第10
    4 頁、本院97年6 月26日審判筆錄第3 頁），辯護人雖辯稱
    因被告與證人丙○○與被告有仇怨，故挾怨報復云云。然查
    ，證人丙○○與被告係於87年間在臺北監獄執行時認識，出
    監後還有聯絡，與被告認識後，並無金錢、感情上糾紛或仇
    恨等情，已據證人丙○○於偵查中證述甚詳（見同上偵查卷
    第169 頁），雖證人丙○○於本院審理時另稱：於95年底因
    介紹1 位越南女子與被告認識而與被告發生口角，亦曾因借
    款事與被告發生肢體衝突等語（詳本院卷第100 頁），惟證
    人丙○○所述先後不一，是否真實，已非無疑，再者，販賣
    第一級毒品及第二級毒品為重罪，輕率誣指證他人販賣毒品
    不但自己可能因此涉犯偽證或誣告罪，亦將不再見容於施用
    毒品之同儕，證人丙○○當無僅因與被告間有輕微口角衝突
    ，即率而誣指被告販賣毒品之可能，是其所證被告上開販賣
    毒品之犯行，應屬真實可信。
  (二)次查，被告賣安非他命及海洛因給證人丙○○，與其他藥頭
    相較，均係一般市價，價格並未因證人丙○○與被告係朋友
    關係而有所不同等情，亦據證人丙○○結證甚詳（詳本院卷
    第102 頁），而一般販賣毒品者之所以甘冒販毒之重罪，無
    非圖販賣毒品之高額利潤，被告販賣毒品給證人丙○○之售
    價既與證人丙○○向他人購買時之售價相同，足證被告於販
    賣之過程中確有圖利之意圖甚明。
  (三)被告雖坦承於於96年9 月間某日，在台北市劍潭捷運站附近
    ，以第一級毒品海洛因1 包（重約0.1 至0.2 公克）毒品海
    洛因與證人丙○○以其胞兄蔣建龍申請供其使用之00000000
    00門號及丙○○向他人購入之0000000000號之SIM 卡各1 枚
    交易，惟否認有收受證人丙○○所交付之行動電話手機云云
    ，辯護人並為被告辯護稱被告所為應僅構成轉讓，並非販賣
    。惟證人丙○○於上開時、地除交付上開行動電話門號之SI
    M 卡2 枚給被告外，尚且交付俗稱「巧克力機」之行動電話
    手機1 支給被告，亦據證人丙○○證述無訛（詳本院卷第10
    4 頁、本院97年6 月26日審判筆錄第3 頁），參酌證人丙○○所述其向被告購買毒品時與一般市價並無不同，則證人丙○○所述以1 支行動電話及2 枚行動電話之SIM 卡與被告交
    易第一級毒品1 小包與常情相符，較為可採，被告所辯則無
    足取。
  (四)在被告向甲○○借用之門號0000000000號行動電話上所顯示
    之「阿閒我要原的動過我不要」，是甲○○所傳，目的是要
    問被告是否有未經稀釋之海洛因等情，為被告所自承（詳本
    院卷第59頁），且經證人甲○○於檢察官偵查中證述無訛（
    詳同上偵查卷第128 頁），並有照片1 張在卷可憑（同上偵
    查卷第48頁），如非被告平日有販賣毒品之犯行，且為證人
    甲○○所知悉，則證人郭益豈有以行動電話傳簡訊向被告表
    達欲購買第一級毒品海洛因之理。
  (五)另起訴書雖認被告販賣第一級毒品及第二級毒品之代價為每
    次1000元至2000元，證人丙○○亦證稱每次購買之價格為10
    00元至2000元，惟依此證據僅能證明被告販賣毒品給證人丙○○之價格每次至少為1000元，並無法證明被告那幾次販賣
    毒品之價格為2000元，是依罪疑唯輕原則，應認被告販賣毒
    品給丙○○之價格為1000元。
  (六)又被告販賣第二級毒品安非他命予證人丁○○，且販售之價
    格與市價相同之事實，亦據證人丁○○於偵查中及本院審理
    時結證明確（詳同上偵查卷第85頁、第86頁、本院卷第108
    頁、第110 頁），亦足證被告於販賣時有營利之意圖。證人
    丁○○雖於另供稱伊是先將2500元交給被告後，被告再將安
    非他命交給伊，伊有看到被告靠近1 台汽車，把錢交過去，
    之後把安非他命交給伊（詳本院卷第110 頁、第111 頁），
    惟證人丁○○亦供稱被告並未帶伊去見賣安非他命之藥頭，
    而且當時伊距該車子約100 至200 公尺，沒有辦法看到被告
    拿了多少錢給對方（詳本院卷第111 頁），衡情若被告僅係
    為證人丁○○調貨，當可在證人視力所及之處為之，無庸避
    開證人之視線，另行付款取貨，是依證人丁○○此部分所述
    ，尚無法認定被告無營利之意圖。是被告販賣第一級毒品海
    洛因及第二級毒品安非他命之犯行堪予認定，應依法論科。
三、按海洛因、安非他命為毒品危害防制條例第2 條第2 項第1
    款、第2 款規範之第一級毒品及第二級毒品，不得非法持有
    、販賣，被告販賣3 次海洛因予丙○○之行為係犯毒品危害
    防制條例第4 條第第1 項之販賣第一級毒品罪，另販賣2 次
    安非他命予丙○○及販賣1 次安非他命予丁○○之行為，係
    犯毒品危害防制條例第4 條第2 項之販賣第二級毒品罪；其
    販賣前持有第一級、第二級毒品之低度行為為販賣之高度行
    為所吸收，不另論罪。被告3 次販賣第一級毒品及3 次販賣
    第二級毒品之行為，犯意各別，行為互異，應予分論併罰。
四、按販賣第一級毒品罪之法定刑為「死刑或無期徒刑；處無期
    徒刑者，得併科新台幣一千萬元以下罰金」，然同為販賣第
    一級毒品之人，其原因、動機不一，犯罪情節未必盡同，或
    有大盤毒梟者，亦有中、小盤之分，甚或僅止於吸毒者友儕
    間為求互通有無之有償轉讓者亦有之，其販賣行為所造成危
    害社會之程度自屬有異，法律科處此類犯罪，所設之法定最
    低本刑卻同為「無期徒刑，得併科新台幣一千萬元以下罰金
    」，不可謂不重。於此情形，倘依其情狀處以相當之有期徒
    刑，即足以懲儆，並可達防衛社會之目的者，自非不可依客
    觀之犯行與主觀之惡性二者加以考量其情狀，是否有可憫恕
    之處，適用刑法第59條之規定酌量減輕其刑，期使個案裁判
    之量刑，能斟酌至當，符合比例原則。查被告販賣海洛因給
    丙○○之次數僅有3 次，其販賣之價格合計亦僅2000元及巧
    克力機1 支、行動電話SIM 卡2 枚，顯見其販賣數量非鉅，
    且販賣對象僅丙○○1 人，因之價格、數量尚微，與大量出
    售第一級毒品以賺取巨額利潤者，顯屬有別，以被告情節論
    ，惡性尚非重大不赦，若以毒品危害防制條例第4 條第1 項
    所規定之法定本刑而科處販賣既遂部分最輕本刑無期徒刑，
    實屬情輕法重，在客觀上尚足以引起一般之同情，尚有堪資
    憫恕之處，本院認依其情狀分別處以相當之有期徒刑，即足
    以懲儆，並可達防衛社會之目的，爰適用刑法第59條之規定
    ，分別酌量減輕其刑。
五、本院審酌被告視政府反毒政策及宣導如無物，意圖營利而販
    賣第一級毒品海洛因及第二級毒品安非他命給他人施用，影
    響所及，非僅他人之生命、身體將可能受其侵害，社會、國
    家之法益亦不能免，為害之鉅，當非個人一己之生命、身體
    法益所可比擬，自應嚴厲規範，嗣被告於本院審理時均仍飾
    詞圖卸其責，所為本應受有相當程度之刑事非難；惟另考量
    被告經查獲之販賣次數及金額均屬有限，且販賣之對象亦僅
    丙○○、丁○○2 人等一切情狀，酌情分別量處如主文所示
    之刑，並定其應執行刑，以資懲儆。又依被告所犯販賣第一
    級毒品罪及第二級毒品罪之性質，本院認有另為褫奪公權之
    必要，爰依刑法第37條第2 項規定，併予分別宣告如主文所
    示之褫奪公權，並就上開褫奪公權中之最長期間（即褫奪公
    權8 年部分）執行之。
六、本件有關沒收部分，分別審酌如下：
    按「沒收為從刑之一種，自應附隨於主刑存在，故毒品危害
    防制條例第18條第1 項所謂「查獲」之第一、二級毒品，係
    指經有罪判決書事實欄認定與被告犯罪事實有關之毒品而言
    。」（最高法院94年台上字第5984號判決參照），扣案之第
    一級毒品海洛因10小包（其中米白色塊狀6 包合計淨重29.
    83公克、米黃色塊狀1 包淨重1.79公克、粉末2 包合計淨重
    0.35公克、粒狀1 包0.82公克）、第二級毒品甲基安非他命
    3 小包（共毛重4.78公克，因鑑驗用罄0.017 公克，餘4.76
    3 公克）雖係違禁物，惟係被告供己施用，業據被告供承在
    卷，並無證據證明與上揭犯行有關，自毋庸宣告沒收銷燬；
    至於扣案之電子磅秤2 臺、分裝匙2 支、吸食器1 組、玻璃
    球3 個、分裝袋203 個、摩托羅拉牌、易利信牌、Win2行動
    電話手機3 支及現金76300 元雖屬被告所有，惟被告辯稱扣
    案之施用工具係供自己施用毒品使用、行動電話為從事販售
    清潔劑連絡使用、扣案之現金則係綽號「阿忠」者所償還之
    欠款，亦無證據證明與上揭犯行有關，爰不為沒收之諭知。
    扣案之門號0000000000號行動電話SIM 卡1 枚雖係被告供犯
    販賣毒品所用之物，然係第三人甲○○所有，亦不另為沒收
    之諭知。至於被告販賣第一級毒品及第二級毒品所得未扣案
    之現金共6500元、扣案之門號0000000000、0000000000號行
    動電話SIM 卡2 枚及未扣案之「巧克力機」行動電話1 支，
    應依毒品危害防制條例第19條第1 項之規定沒收之，其中現
    金6500元部分如全部或一部不能沒收時，以其財產抵償之，
    另未扣案之「巧克力機」行動電話1 支如全部或一部不能沒
    收時，追徵其價額。
貳、無罪部分：
一、按犯罪事實應依證據認定之，無證據不得認定犯罪事實，刑
    事訴訟法第154 條第2 項定有明文。又認定不利於被告之事
    實，須依積極證據，苟積極證據不足為不利於被告事實之認
    定時，即應為有利於被告之認定，更不必有何有利之證據；
    且刑事訴訟法上所謂認定犯罪事實之積極證據，係指適合於
    被告犯罪事實之認定之積極證據而言，雖不以直接證據為限
    ，間接證據亦包括在內，然而無論直接或間接證據，其為訴
    訟上之證明，須於通常一般之人均不致有所懷疑，而得確信
    其為真實之程度者，始得據為有罪之認定，倘其證明尚未達
    到此一程度，而有合理之懷疑存在時，自不能以推測或擬制
    之方法，以為有罪裁判之基礎（最高法院30年度上字第816
    號、29年度上字第3105號、40年度臺上字第86號、76年度臺
    上字第4986號判例參照）。
二、公訴意旨另以：被告乙○○除上揭犯罪事實欄所載二、(一)、
    (二)、(三)販賣第一級海洛因之犯行外，另於96年3 月間某日起
    ，至同年9 月底止，在其位於臺北市○○區○○街210 巷7
    弄1 號2 樓住處附近或劍潭捷運站附近，以1000元至2000元
    之代價，販賣第一級毒品海洛因1 包（約0.1 至0.2 公克）
    約18次予證人丙○○。另於同年9 月間某日，在上址住處附
    近，以第一級毒品海洛因（約0. 1至0.2 公克）與丙○○以
    其胞兄蔣建龍申請供其使用之0000000000門號之SI M卡1 枚
    交易，以此方法販賣海洛因供丙○○施用。因認被告乙○○
    所為係另犯19次販賣第一級毒品罪嫌。經查：
  (一)證人丙○○於偵查中雖曾供稱：伊曾在96年3 、4 月至9 月
    底，有時在被告住家附近，有時在劍潭捷運站，以1000元至
    2000元買1 包海洛因，約0.1 公克，海洛因大概買10到20次
    （詳同上偵查卷第169 頁），另於同年9 月間某日在被告士
    林區住處附近以0000000000號電話與被告交換一點點海洛因
    約0.1 到0.2 公克（同上卷第168 頁），惟證人丙○○於本
    院審理時則供稱：「（檢察官問：你一共向被告買過幾次海
    洛因？）答：1 、20次，確實幾次忘記了。」、「（檢察官
    問：就你所記得，向被告買海洛因的時間、地點？）答：第
    一次96年3 月、4 月間，其他忘記時間了。第二次天氣不會
    很熱，沒有穿外套，那時候是夏天，在劍潭捷運站附近，買
    1000元海洛因。」、「（檢察官問：既然時間忘記了，為何
    向檢察官說曾經買過10到20次海洛因？）答：忘記了。有時
    候1 、2 個月沒有找他，有時候快的話1 、2 天就會找被告
    。當時我完全是隨機的，想到他的時候就跟他買，有時候就
    跟其他藥頭買。」、「（檢察官問：為何你偵訊時記得是10
    到20次，你是如何評估、算出來的？）答：之前講錯了，可
    能沒那麼多次。」、「（審判長問：據你剛才所說你在96年
    9 月的時候曾經以壹支手機及壹張ＳＩＭ卡跟被告換過海洛
    因，地點在劍潭捷運站，另外第一次跟被告交易海洛因的時
    候，地點也是在劍潭捷運站，另外一次海洛因交易則是在被
    告臺北市○○區○○街210 巷7 弄1 號2 樓住處附近，換言
    之，你可以確定跟被告買海洛因的次數是3 次，是否如此？
    ）答：對。」（詳本院卷第94頁至第第97頁、第103 頁），
    足證證人丙○○於同一時期除向被告購買第一級毒品海洛因
    外，另外亦向其他藥頭購買，且係隨機而為，證人丙○○所
    得確認向被告購買海洛因之次數既僅3 次（即事實欄二、(一)
    、(二)、(三)）所載，其餘部分則無法記憶確實之購買時間、數
    量及地點，被告復否認有販賣行為，自難單憑證人丙○○此
    等不確定之供述，為被告犯罪之依據。
  (二)又證人丙○○係於96年9 月間，在台北市劍潭捷運站附近，
    同時以「巧克力機」1 支內含門號為0000000000號SIM 卡1
    枚及門號0000000000號SIM 卡1 枚與被告交易第一級毒品海
    洛因等情，已據證人丙○○結證甚詳（詳本院卷第103 頁、
    第104 頁、97年6 月26日審判筆錄第3 頁），是公訴人認被
    告於96年9 月間某日，在其台北市○○區○○街住處附近，
    以第一級毒品海洛因（約0. 1至0.2 公克）與丙○○以其胞
    兄蔣建龍申請供其使用之0000000000門號之SI M卡1 枚交易
    ，以此方法販賣海洛因供丙○○施用之犯事實即屬無法證明
    。
  (三)公訴人所指被告上開19次販賣第一級毒品海洛因予丙○○之
    犯行既屬無法證明，依法自應為被告無罪之諭知。
據上論斷，應依刑事訴訟法第299 條第1 項前段、第301 條第1
項，毒品危害防制條例第4 條第1 項、第2 項、第19條第1 項，
刑法第11條、第51條第5 款、第8 款、第59條、第37條第2 項、
第3 項，判決如主文。
本案經檢察官余秉甄到庭執行職務
中    華    民    國    97    年    7     月    24    日
                  刑事第六庭審判長法  官  楊得君
                                  法  官  莊明達
                                  法  官  許永煌
以上正本證明與原本無異。
如不服本判決，應於收受送達後10日內向本院提出上訴書狀，其
未敘述上訴理由者，應於上訴期間屆滿後20日內向本院補提理由
書狀（均須按他造當事人之人數附繕本）。
                                  書記官  陳淑琪
中    華    民    國    97    年    7     月    24    日
附錄本案論罪科刑法條全文：
毒品危害防制條例第4 條第1 項、第2項
製造、運輸、販賣第一級毒品者，處死刑或無期徒刑；處無期徒
刑者，得併科新臺幣一千萬元以下罰金。
製造、運輸、販賣第二級毒品者，處無期徒刑或七年以上有期徒
刑，得併科新臺幣七百萬元以下罰金。


司法院資訊處製作；財團法人民間司法改革基金會備份。
